# 请教：项目型房地产合作开发的会计处理

提问人：sjmeng1985 时间：2017-08-17 11:24:51
甲、乙两房地产开发公司决定共同投资房地产开发项目，各出资 50 ％合作开发一项目，甲公司已购买土地，乙公司将等额资金拨入项目部；后续资金等比例投入，以甲公司的名义成立分公司进行开发。共担风险、共享利益，项目结算后各按 50 ％分配项目税后利润。 请问乙公司支付给分公司的资金计入什么会计科目核算？甲公司收到资金计入什么会计科目？以后分公司分配收益怎么进行账务处理？

回答人：chenyiwei
因为该合作开发项目在甲公司体内设立分公司（或项目部）运作，该分公司或项目部的账务需纳入甲公司的报表。甲公司收到乙公司出资款时确认为一项其他非流动负债，后续根据乙公司应享有或承担的合作项目损益份额调整该负债的账面价值。最终清算时，分配给乙公司的款项与该负债的账面价值之间的差额计入损益。 乙公司对该项目的出资可以作为一项其他非流动资产核算。如果该项目为双方共同控制，则乙公司报表中对该项项目投资可采用类似于权益法的方法进行核算，确认投资收益。